ACORDAO-COMPLETO-2488302

ACÓRDÃO DE RELAÇÃO

ACÓRDÃO DE RELAÇÃO 11460/2021 ATA 29/2021 - PRIMEIRA CÂMARA

Acórdão 11460/2021-TCU-Primeira Câmara
	Considerando que a partir de informações coletadas no Cremerj e do exame técnico da Selog foi possível concluir pela regularidade da contratação de escritório de advocacia para a prestação de serviços de compliance;
	Considerando que o contrato 32/2019 sucedeu o contrato 26/2018, cujo período de vigência foi de 1º/10/2018 a 31/9/2019;
	Considerando o distrato, firmado em 12/2/2020, do contrato 32/2019;
	Considerando que a Selog concluiu pela inocorrência de sobrepreço no contrato 32/2019;
	Considerando que com base no art. 9º, I e II, da Resolução TCU 315/2020, o Tribunal pode "dar ciência" à entidade jurisdicionada acerca da ocorrência de inconformidades ou irregularidades, objetivando reorientar sua atuação administrativa para prevenir situações futuras semelhantes;
	Considerando que no resguardo dos direitos e garantias individuais, o Tribunal dará tratamento sigiloso às denúncias formuladas, até decisão definitiva sobre a matéria,
	Os ministros do Tribunal de Contas da União, reunidos em sessão da 1ª Câmara, com fundamento no art. 1º, XXIV, na forma do art. 143, V, 'a', ambos do RI/TCU, ACORDAM, por unanimidade, em conhecer da presente representação, para, no mérito, considerá-la parcialmente procedente, deferir o pedido formulado pela representante legal do Cremerj relativamente ao acesso do documento juntado à peça 52, desentranhar as peças 50 e 51 para autuação dos respectivos processos de denúncia, expedir as ciências abaixo delineadas; encerrar o processo e arquivar os autos, encaminhando cópia desta decisão ao Conselho Regional de Medicina do Estado do Rio de Janeiro (Cremerj) . 
	1. Processo TC Processo 037.572/2019-9 (REPRESENTAÇÃO) 
	1.1. Representante: Secretaria de Controle Externo de Aquisições Logísticas (Selog) .
 	1.2. Interessado: Conselho Regional de Medicina do Estado do Rio de Janeiro (Cremerj) .
	1.3. Entidade: Conselho Regional de Medicina do Estado do Rio de Janeiro (Cremerj) .
	1.4. Relator: Ministro-Substituto Weder de Oliveira.
	1.5. Representante do Ministério Público: não atuou.
	1.6. Unidade Técnica: Secretaria de Controle Externo de Aquisições Logísticas (Selog) .
	1.7. Representação legal: Karen Cristina Barbosa Campello (OAB/RJ 125.327) , representando o Cremerj (peça 20) ;
	1.8. Ciências: 
 	1.8.1. dar ciência ao Cremerj de que:
	18.1.1. segundo o enunciado da súmula TCU 252, "A inviabilidade de competição para a contratação de serviços técnicos, a que alude o inciso II do art. 25 da Lei nº 8.666/1993, decorre da presença simultânea de três requisitos: serviço técnico especializado, entre os mencionados no art. 13 da referida lei, natureza singular do serviço e notória especialização do contratado";
	18.1.2. conforme o art. 74, III, § 3º, da nova lei de licitações e contratos (Lei 14.133/2021) , para os fins da inexigibilidade de licitação, considera-se de notória especialização o profissional ou a empresa cujo conceito no campo de sua especialidade, decorrente de desempenho anterior, estudos, experiência, publicações, organização, aparelhamento, equipe técnica ou outros requisitos relacionados com suas atividades, permita inferir que o seu trabalho é essencial e reconhecidamente adequado à plena satisfação do objeto do contrato.
1.8.1.3. nos termos do art. 7º da Instrução Normativa SED/ME 73/2000, os processos de inexigibilidade de licitação deverão ser instruídos com a devida justificativa de que o preço ofertado à administração é condizente com o praticado pelo mercado;
	1.8.1.4. a justificativa de preço em contratação decorrente de inexigibilidade de licitação (art. 26, parágrafo único, inciso III, da Lei 8.666/1993) pode ser feita mediante a comparação do valor ofertado com aqueles praticados pelo contratado junto a outros entes públicos ou privados, em avenças envolvendo o mesmo objeto ou objeto similar (Acórdão 2993/2018-TCU-Plenário) .

Primeira Câmara

Conselho Regional de Medicina do Estado do Rio de Janeiro (Cremerj).

Secretaria de Controle Externo de Aquisições Logísticas (Selog).

WEDER DE OLIVEIRA

Karen Cristina Barbosa Campello (OAB/RJ 125.327), representando o Cremerj (peça 20);

Não atuou.

REPRESENTAÇÃO (REPR)